臺灣桃園地方法院民事裁定
110年度消債清字第163號
聲  請  人  
即  債務人  楊鈴珠即江楊鈴珠
                      籍設桃園市○○區○○路000號三樓      （桃園○○○○○○○○○）

代  理  人  黃慧敏律師(法扶律師)
上列聲請人因消費者債務清理條例事件，聲請清算，本院裁定如
下：
    主  文
債務人楊鈴珠即江楊鈴珠自民國111年2月25日下午5時起開始清
算程序。
命司法事務官進行本件清算程序。
    理  由
一、按債務人不能清償債務或有不能清償之虞者，得依本條例所
    定更生或清算程序，清理其債務；債務人於法院裁定開始更
    生程序或許可和解或宣告破產前，得向法院聲請清算；債務
    人對於金融機構負債務者，在聲請更生或清算前，應向最大
    債權金融機構請求協商債務清償方案，或向其住、居所地之
    法院或鄉、鎮、市、區調解委員會聲請債務清理之調解，消
    費者債務清理條例（下稱消債條例）第3條、第80條、第151
    條第1項定有明文。次按法院開始清算程序之裁定，應載明
    其年、月、日、時，並即時發生效力；法院裁定開始更生或
    清算程序後，得命司法事務官進行更生或清算程序，消債條
    例第83條第1項、第16條第1項亦有規定。　　　　
二、聲請意旨略以：聲請人前積欠金融機構債務無法清償，於民
    國110年9月1日聲請消費者債務清理法院前置調解，嗣經司
    法事務官於110年10月13日開立調解不成立證明書。又聲請
    人主張無擔保或無優先權之債務總額為新臺幣（下同）6,49
    6,139元，且未經法院裁定開始更生程序或宣告破產，爰聲
    請裁定准予清算等語。　　
三、經查：
（一）關於前置協商之要件：聲請人前於110年9月1日向本院聲
      請消費者債務清理之調解，因無力清償債務以致調解不成
      立等情，有本院調解不成立證明書及財團法人金融聯合徵
      信中心查詢當事人綜合信用報告回覆書等件附卷可按（本
      院110年度司消債調字第397號卷9至34頁、149頁，下稱調
      解卷），並經本院調取前開調解卷宗核閱屬實。
（二）關於聲請人之債務總額：聲請人雖陳報其無擔保或無優先
      權債務總額為至少6,496,139元（調解卷4頁），然依債權
      人之陳報（調解卷77頁、81至147頁；本院卷37至94頁、1
      01至219頁），實為27,137,615元【計算式：146,366元＋8
      14,175元＋515,596元＋19,145,646元＋965,418元＋861,990
      元＋390,233元＋3,478元＋1,164,286元＋633,793元＋1,283,5
      13元＋7,704元＋620,591元＋584,826元＝27,137,615元】，
      本院認應以該金額為其債務總額。
（三）關於聲請人之財產及收入：聲請人名下無財產，有聲請人
      提出之全國財產稅總歸戶財產查詢清單在卷可佐（調解卷
      35頁）；就收入部分，聲請人稱現無業，僅依靠每月領取
      國民年金4,558元、三節代金每年6,500元維生，共計每月
      約5,000元，核與聲請人提出108至109年度綜合所得稅各
      類所得資料清單、勞工保險被保險人投保資料表、郵局及
      土地銀行存摺明細、收入切結書等件大致相符（調解卷36
      至38頁、40至46頁、80頁），且經本院查無聲請人其他收
      入資料，堪認聲請人所陳應屬實在，本院認以5,000元列
      計其每月收入為適當。
（四）關於聲請人之必要支出：聲請人陳報其每月必要生活費用
      為15,281元，本院審酌桃園市110年度平均每人每月最低
      生活費、聲請人之經濟及家庭生活狀況等情，認聲請人陳
      報之金額尚屬適當，是聲請人每月必要生活費用應以15,2
      81元列計。
（五）聲請人現每月所得收入約為5,000元，扣除其必要支出15,
      281元後，每月無餘額。而聲請人現年72歲（39年次），
      已逾勞工強制退休年齡（65歲），是審酌聲請人目前之收
      支狀況，及積欠債務之利息或違約金仍在增加中等情況，
      堪認聲請人之收入及財產狀況，有藉助清算制度調整其與
      債權人間權利義務關係之必要，自應許聲請人得藉由清算
      程序清理債務。
四、綜上所述，聲請人係消費者，已達不能清償債務之程度，經
    消費者債務清理調解不成立，復查無消債條例第6條第3 項
    、第8條或第82條第2項所定應駁回清算聲請之事由。從而，
    本件聲請於法有據，應予准許，並依同條例第16條第1 項規
    定，命司法事務官進行清算程序。　　
五、本院雖裁定准許開始清算程序，俾使聲請人得以重建經濟生
    活，惟本裁定不生免責效力，聲請人所負債務並非當然免除
    ，仍應由本院斟酌消債條例第132條至第135條等規定，決定
    是否准予免責，如本院最終未准聲請人免責，聲請人就其所
    負債務仍應負清償之責，附此敘明。
中　　華　　民　　國　　111 　年　　2 　　月　　25　　日
　　                   民事第二庭    法   官　林其玄
以上正本係照原本作成。
本裁定不得抗告。
本裁定已業於民國111年2月25日下午5 時公告。
中　　華　　民　　國　　111 　年　　2 　　月　　25　　日
　　　　　　　　　　　　　　          書記官　謝宛橙